Inventaris van het archief van de Volkspartij voor Vrijheid en Democratie (VVD) en voorgangers, 1889-1976 (1999)
Nationaal Archief, Den Haag
- ARCHIEF VAN DE VOLKSPARTIJ VOOR VRIJHEID EN DEMOCRATIE, A
  - ARCHIEF VAN DE VOLKSPARTIJ VOOR VRIJHEID EN DEMOCRATIE, 1948-1976 (1996), I
    - BIJZONDER
      - Propaganda-Commissie
        - Stukken ingekomen bij de secretaris van de Propaganda-commissie, 1948-1952.; 2; 1 omslag
        - Weekrapporten van L. van Vlaardingen, organisator/propagandist van het algemeen secretariaat, voor het Dagelijks Bestuur inzake zijn activiteiten, 1954-1955; 951; 1 omslag
        - Correspondentie van L. van Vlaardingen, organisator/propagandist met leden in Zeeland, 1958-1963; 951; 1 omslag
          Alfabetisch geordend op naam van de plaats
        - Stukken ingekomen bij de Propaganda-commissie en convocaten aan de leden van de Propagandacommissie, 1956-1963.; 5; 1 omslag
        - Correspondentie met de firma B.G. v.d. Stigchel te Den Haag inzake de levering van partijvlaggen, 1956-1964.; 785; 1 omslag
        - Correspondentie met de regionale-propagandisten, 1956-1974.; 53, 60, 62, 65, 795-801, 950, 951
          - O. de Vries van de Kamercentrale Groningen, 1956-1957., 62
          - 1957-1961., 796
          - H.B. van Bruggen in de provincie Groningen, 1966-1972., 951
          - J. Hovinga voor de provincie Friesland, 1957-1959., 800
          - J.N.F.Ch. Dorrius van de Kamercentrale Leeuwarden, 1960-1966., 60
          - J. Weggemans van de Kamercentrale Assen, 1964-1966., 795
          - F. van den EIst in de provincie Drenthe, 1966-1967., 951
          - J.M. Los in de provincie Drenthe, 1969., 951
          - H. Gelling in de provincie Drenthe, 1969-1971., 951
          - L. Roodenburg van de Kamercentrale Overijssel, 1958-1967., 798
          - 1969-1970., 951
          - mevr. J.H. Ebens de Vries van Gelderland, 1959-1961., 53
          - D.J.A. van der Vliet van de Kamercentrale Gelderland, 1961-1966., 797
          - 1967-1972., 951
          - R.P. Mees van de Kamercentrale Gelderland, 1968-1974., 951
          - J. Marijs van de Kamercentrale Den Helder, 1959-1962., 801
          - J.G. Belterman van de Kamercentrale Den Helder, 1964-1966., 65
          - 1966-1968., 950; 1 pak
          - 1968-1972., 951
          - H.G. Roodhuyzen van de Kamercentrale Dordrecht, 1962-1968. 1969-1974., 950; 2 pakken
          - F.J.Melzer van de Kamercentrale Noord-Brabant, 1960-1962, 799
          - Y. Groen van de Kamercentrale Noord-Brabant, 1968-1974., 951
        - Minuten van uitgegane brieven van de propagandist van de VVD aan degenen, die naar aanleiding van de radio-uitzending van de algemene vergadering van 5 april 1957 om informatie hebben gevraagd; met een alfabetische lijst van de reacties, 192; 1 omslag
        - Correspondentie inzake een per brief gevoerde ledenwerfactie, 1957.; 40; 1 omslag
        - Opgaande lijnen, 1959.; 4; 1 katern
        - Stukken betreffende het tournee van het Politiek Cabaret o.l.v. Alexander Pola met de revue "Dank je wel? 4 tegen 1", 1959.; 790; 1 omslag
        - Stukken betreffende uitnodigingen voor spreekbeurten voor de verkiezingen, 1959.; 14; 1 omslag
        - Correspondentie met het advertentiebureau C.J. Palm N.V. inzake propaganda-activiteiten, waaronder teksten voor radio- en t.v.-uitzendingen, 1959-1965.; 794; 1 omslag
        - Teksten van de radio-uitzendingen van de VVD; met correspondentie als bijlagen, 1958-1968.; 191, 805, 923; 2 pakken
          - 1958., 191
          - 1959-1966., 805
          - 1967-1968., 923
        - Toegezonden teksten van radio-uitzendingen van andere politieke partijen, 1960-1966.; 802, 808, 809, 921, 922; 2 pakken, 3 omslagen
          - PvdA, 1960-196., 808; 1 pak
          - ARP, 1961-1963., 802
          - KVP, 1961-1966., 809; 1 pak
          - KVP, 1967-1973., 922
          - CHU, 1961-1965., 921
        - Stukken betreffende het verzorgen van televisie-uitzendingen door de VVD, 1960-1966.; 810; 1 pak
          In 1962 verzorgde de VVD voor het eerst een T. V. programma.
        - Belangstelling voor politieke onderwerpen, oriënterend onderzoek gehouden op 21-22 mei 1962 t.b.v. het jongeren-TV programma van de VVD, 4; 1 deel
        - Concept-folder Wat wil de VVD? en Concept Liberaal Bestel 1962, 8; 2 katernen
        - Verkiezingsmanifest 1963 en Urgentieprogram 1963, 4; 1 stuk
        - Verkiezingsmateriaal van de ARP en de PvdA, gebruikt bij de Kamerverkiezingen, 1963.; 802, 808; 2 omslagen
          - ARP., 802
          - PvdA., 808
        - Correspondentie met mevrouw H. van Someren-Downer, voornamelijk naar aanleiding van een TV-uitzending over de REM, 1964.; 803; 1 omslag
        - Correspondentie met het reclamebureau Van Alfen over de uitgaven en publicatie van propagandamateriaal en het verzamelen van documentatiemateriaal, 1965-1971.; 936; 1 pak
        - Teksten van televisie-uitzendingen van de VVD; met correspondentie als bijlagen, 1967-1968.; 927; 1 omslag
        - Uitgaande stukken van de organisator/propagandist L. van Vlaardingen voor de Radio- en Televisiecommissie van de VVD, 1967-1970.; 925; 1 omslag
      - Commissies
        - Correspondentie en notulen van de Commissie Herziening Armenwet, later Commissie Vervanging Armenwet, o.a: resulterend in de brochure Op weg naar een wetsontwerp bijstand levensonderhoud, 1960-1962.; 145; 1 pak
          De naam van de Commissie werd later Commissie Vervanging Armenwet.
        - Stukken betreffende de Commissie tot Herziening van het Beginselprogramma, 1963-1966.; 147-149, 289; 3 pakken, 1 omslag
          - Stukken betreffende het opstellen door de Commissie tot Herziening van het Beginselprogram van de VVD van een nieuw program, 1963-1965., 147
          - Reacties van leden van de Commissie en daarbuiten op het ontwerp Beginselprogram, resulterend in een tweede versie, 1965., 148
          - Amendementen en wijzigingsvoorstellen van afdelingen en kamercentrales op het ontwerp voor een nieuw Beginselprogram van de VVD, 1965., 149
          - Stukken betreffende de werkzaamheden van de redactiecommissie van het Beginselprogram van de VVD, 1966., 289; 1 omslag
        - Stukken betreffende de werkzaamheden van de Commissie van Beraad, belast met een onderzoek naar organisatorische en politieke wijzigingen binnen de partij, 1962.; 1118; 1133; 1 omslag
        - Stukken betreffende de (her)benoeming van leden van de Commissie voor beroep van de VVD, 1948-1966.; 320; 1 omslag
        - Stukken betreffende de werkzaamheden van de Commissie van Buitenlandse Zaken inzake buitenlandse politiek en inzake het opstellen van een paragraaf van het concept-Werkprogram; met een bijlage, 1938, 1948-1950.; 253; 1 omslag
        - Stukken betreffende de Buitenlandse Commissie; met bijlagen, 1946-1949, 1950-1954.; 239; 1 omslag
        - Correspondentie en notulen van de Commissie ter bestudering van het probleem betreffende subsidie-verlening, vanaf 1953 de Commissie voor Culturele Zaken c.q. de Culturele Commissie, 1950-1966.; 150, 151, 153, 317; 4 omslagen
          - 1950-1960., 151
          - 1961-1962., 150
          - 1964-1966., 153; 1 pak
          - 1964-1966; met retroacta, 1959, 1962, 1964., 317
        - Stukken betreffende het instellen en het functioneren van de Werkcommissie Europese Verkiezingen, 1960-1965.; 152; 1 pak
        - Stukken betreffende het instellen en functioneren van de Commissie voor Economische Zaken; met bijlagen, 1948-1949.; 155; 1 omslag
        - Stukken betreffende bijdragen van de Economische Commissie voor het opstellen van een economische- en financiële paragraaf in het concept-Werkprogram; met een bijlage, 1940, 1950-1951.; 202; 1 omslag
        - Stukken betreffende de Sociaal-Economische Commissie, 1964-1966.; 156-160; 3 pakken, 2 omslagen
          - Correspondentie, inclusief nota's en rapporten, en notulen van de Sociaal-Economische Commissie en van door deze Commissie ingestelde werkgroepen Loonpolitiek, Prijspolitiek, Stakingsrecht, Vermogens-vorming, 1964-1965., 156
          - Correspondentie, inclusief nota's en rapporten inzake o.a. het Verkiezingsmanifest en Urgentieprogram, het Beginselprogram, en notulen van de Sociaal-Economische Commissie en van door deze Commissie ingestelde werkgroepen Vermogensvorming, Belastingpolitiek, Loonpolitiek; 1966 januari-april., 157; 1 pak
          - Rapporten en ledenlijst van de Sociaal-Economische Commissie en de door deze Commissie ingestelde werkgroepen; met een bijlage, 1966-1967. 1966, 158; 2 pakken
          - Stukken betreffende werkzaamheden van de Sociaal-Economische Commissie en de door deze commissie ingestelde commissies "Harmonisatie, 1966, 159-160; 2 pakken
            - 1966 jun-sep., 159
            - 1966 sep-dec., 160
        - Stukken betreffende het ontstaan en functioneren van de Financieel Economisch Indonesische Commissie, 1950-1951.; 246; 1 omslag
        - Stukken betreffende de werkzaamheden van de Commissie voor de Financiële- en Belastingpolitiek voor de daarover handelende paragraaf van het Werkprogramma 1950 en het opstellen van een eigen belastingprogramma, 1949-1954.; 245; 1 omslag
        - Stukken betreffende de Commissie voor het Gemeente-Program, 1948-1949.; 241; 1 omslag
        - Stukken betreffende de Commissie voor de herziening van het GemeenteProgram, 1952-1953.; 241; 1 omslag
        - Stukken betreffende het opstellen van een rapport door de Commissie voor de herziening van de Grondwet, 1950-1951.; 240; 1 omslag
        - Stukken betreffende het instellen van de Commissie Huurverhoging en Belastingherziening en een door deze opgestelde nota naar aanleiding van een ingediend wetsontwerp, 1953.; 166; 1 omslag
        - Stukken betreffende het instellen van een Commissie ad hoc ter bestudering van het huur- en woningbouwbeleid, 1965-1966.; 161; 1 omslag
        - Stukken betreffende het instellen van en functioneren van de Commissie voor Justitiële Aangelegenheden ter voorbereiding van het justitiële gedeelte van het concept-Werkprogram van de VVD, 1949-1950.; 165; 1 omslag
        - Stukken betreffende de Commissie Kiezer-Gekozene en de daardoor ingestelde werkgroepen Communicatie, Staatsburgerlijke Vorming, Kiesstelsels, 1967-1968.; 1125; 1528; 1 omslag
        - Stukken betreffende het instellen en functioneren van de Commissie ter bestudering van de Kinderbijslagregeling en haar subcommissies, inclusief de notulen, 1952-1955.; 233; 1 pak
        - Stukken betreffende de (eerste) Landbouwcommissie, 1946-1957.; 172, 173; 1 pak, 2 omslagen
          - Stukken betreffende het instellen en functioneren van de Landbouwcommissie van de PvdV respectievelijk de VVD, waaronder de notulen, 1946-1956., 172
          - Stukken betreffende de organisatie van het Landbouwcongres op 2-3 maart 1957 te Zeist over het rapport van de Commissie voor de landbouw van het Studiecentrum van de VVD, 1956-1957., 173
        - Stukken betreffende het instellen van een nieuwe Landelijke Landbouw commissie en de door deze op verschillende terreinen ontplooide activiteiten, 1960-1964.; 168, 169, 171, 316; 4 pakken, 1 omslag, 1 stuk
          - 1960-1961., 168
          - 1961-1962., 169
          - 1962-1964., 171
          - Reglement voor de samenstelling en het aftreden van de Landelijke Landbouwcommissie van de VVD, z.j., 171; 1 stuk
          - Correspondentie, agenda's en notulen van vergaderingen van de Landelijke Landbouwcommissie, 1960-1966., 316; 1 omslag
          - Stukken betreffende de organisatie van het Landbouwcongres op 23 en 24 februari 1962 te Zeist, 1961-1962., 170
        - Stukken betreffende het opstellen door de Commissie Landsverdediging c.q. Defensie-Commissie van een paragraaf voor het Werkprogram en overige zaken, 1950-1953.; 167; 1 omslag
        - Stukken betreffende het vanwege de uitkomst van de Statenverkiezingen opstellen door een Commissie ad hoc van het manifest Liberalen vooraan, 1954.; 163; 1 omslag
        - Stukken betreffende het instellen van een Commissie voor Maatschappelijk Werk, 1957.; 164; 1 omslag
        - Stukken betreffende het opstellen van het rapport van de Commissie Verdam betreffende de problematiek van medezeggenschap en vermogensaanwasdeling, 1964-1965.; 932; 1 omslag
        - Correspondentie, notulen, rapporten, nota's e.d. van de (Landelijke) Middenstandscommissie van de PvdV respectievelijk de VVD, als reactie op de Middenstandspartij, en inzake de oprichting van plaatselijke commissies, 1947-1952.; 178, 179; 1 pak, 1 omslag
          - 1947-1949., 179; 1 pak
          - 1950-1952., 178
        - Nota betreffende de publiekrechtelijke bedrijfsorganisatie, uitgebracht door de Landelijke Middenstandscommissie van de VVD; met bijlage, 1965.; 4; 2 stukken
        - Stukken betreffende de Commissie Nederlands Nieuw-Guinea, 1958.; 248; 1 omslag
        - Commissie ter bestudering van de regeling van het algemeen middelbaar onderwijs, het voorbereidend hoger en het hoger onderwijs naar aanleiding van de ontwerpen van minister F.J.Th. Rutten van Onderwijs, Kunsten en Wetenschappen, 1953-1954.; 182; 1 pak
        - Notulen, correspondentie en nota's inzake o.a. het Beginselprogram, van de Landelijke Onderwijscommissie van de VVD en van de door deze Commissie ingestelde werkgroep, 1964-1967.; 181; 1 pak
        - Stukken betreffende het instellen van een Perscommissie en een uitnodiging voor een vergadering, 1964-1965.; 22; 3 stukken
        - Notulen, correspondentie, nota's en rapporten van de Commissie ter bestudering van de opheffing van het processieverbod, vanaf 1958 ook van subsidieverlening aan Kerkgenootschappen aan de bouw van kerken; met bijlagen, 1956-1962.; 180; 1 omslag
          Merendeels inzake subsidieverlening van kerkbouw.
        - Stukken betreffende het opstellen van een Concept Werkprogram door de Program-Commissie van de VVD; met de stukken betreffende het Werkprogram van de PvdV als bijlagen, 1946, 1948.; 243; 1 omslag
        - Stukken betreffende het opstellen van het Verkiezingsmanifest 1963 door de Programcommissie; met bijlagen, 1956-1957, 1962-1963; 136; 1 pak
        - Stukken betreffende de werkzaamheden van de Kleine Programmacommissie, waaronder de notulen van de vergaderingen, inzake het opstellen van het programma Liberaal Bestek 1962 en van een folder Wat wil de VVD?, 1961-1962.; 186; 1 omslag
        - Stukken betreffende het opstellen van een rapport door de Commissie inzake Herziening van de Provinciale Wet, 1955.; 242; 1 omslag
        - Stukken betreffende de Commissie ter bestudering van de ontwikkelingen van de Publiekrechtelijke Bedrijfsorganisatie, 1952-1961.; 183-185; 3 pakken
          - Documentatie-gegevens van het Centraal Sociaal Werkgevers-Verbond inzake de Publiekrechtelijke Bedrijfsorganisatie; met bijlagen, 1952-1956., 183
          - Notulen van de Commissie ter bestudering van de ontwikkelingen van de Publiekrechtelijke Bedrijfsorganisatie, ingesteld door de prof. mr. B.M. Teldersstichting; met bijlagen, 1952, 1954 en documentatie, 184-185
            - 1955-1958., 184
            - 1958-1961., 185
        - Stukken betreffende het instellen en functioneren van een Commissie ter bestudering van de Ontwerp Omroepwet en betreffende de door deze gevoerde besprekingen over het toekennen van politieke zendtijd aan de VVD, 1954-1957.; 189; 1 omslag
        - Stukken betreffende de Commissie ter bestudering van de Ontwerp Omroepwet, 1954-1956.; 190; 1 omslag
        - Stukken betreffende het instellen van de Radiocommissie voor het schrijven van het hoofdstuk Radio voor het concept-Werkprogram, 1949-1950.; 190; 1 omslag
        - Stukken betreffende het instellen en functioneren van de Adviescommissie Radiozendtijd inzake de toewijzing van zendtijd aan politieke partijen, te beginnen met 1 januari 1958, 1957-1959.; 193; 1 omslag
        - Stukken betreffende de Radio- en Televisiecommissie, 1958-1966.; 807; 1 omslag
        - Stukken betreffende het instellen en functioneren van een Radio- en televisiecommissie, belast met het voorbereiden van radio- en televisieuitzendingen, 1963-1966.; 187; 1 omslag
        - Stukken betreffende het instellen en functioneren van de Commissie Omroepbestel, belast met het bestuderen van de politieke aspecten van het radio- en televisievraagstuk, 1964-1965.; 188; 1 omslag
        - Stukken betreffende het instelling en functioneren van de Commissie Ruimtelijke Ordening, 1965-1968.; 1075; 1 pak
        - Correspondentie en notulen van de Reorganisatiecommissie, ingesteld naar aanleiding van de tegenvallende verkiezingsuitslagen van de Staten- en Gemeenteraadsverkiezingen, inzake een reorganisatie van het Hoofdbestuur, het Dagelijks Bestuur en het Secretariaat, 1962.; 930; 1 omslag
        - Stukken betreffende de (her)benoeming van leden van de Commissie voor de Reglementen, 1948-1964.; 319; 1 omslag
        - Stukken betreffende de werkzaamheden van Commissies tot herziening van Statuten en Reglementen, 1952-1965.; 194-196, 930; 1 pak, 3 omslagen
          - Stukken betreffende de aanleiding tot het op 30 mei 1953 instellen van een Commissie tot Herziening van de Statuten en Reglementen van de VVD, de door deze uitgevoerde werkzaamheden zoals ondermeer het consulteren van de centrales en plaatselijke afdelingen hierover en daarop ingekomen reacties, 1952-1956., 194; 1 pak
            Onder de bijlagen bevinden zich ook statuten en reglementen van de PvdV en de tot dan toe geldende statuten en reglementen van de VVD.
          - Stukken betreffende de aanleiding tot het op 27 april 1957 instellen van een Reglementen-Commissie en het functioneren hiervan, resulterend in de op 17 en 18 april 1959 aangenomen wijzigingsvoorstellen, 1957-1959., 195
          - Stukken betreffende voorstellen van de Reglementencommissie tot wijzigingen in de Statuten en het Huishoudelijk Reglement, 1962., 930
          - Stukken betreffende de (Advies)commissie tot herziening van de Statuten en Reglementen, ingesteld als gevolg van een voorgenomen reorganisatie van de partij, inclusief o.a. de notulen, wier taak in 1964 werd uitgebreid met het aanpassen van de reglementen voor de kandidaatstelling voor leden van de Eerste- en Tweede Kamer, 1964-1965., 196
        - Stukken betreffende de werkzaamheden van de Studiecommissie inzake het Rapport van het Centraal Stembureau voor de verkiezing van de leden der Staten-Generaal in zake het ontwerp ener nieuwe Kieswet; met bijlagen, 1948, 1950; 34; 1 pak
        - Stukken betreffende bijdragen van de Commissie voor de Wederopbouw voor het opstellen van een paragraaf over de wederopbouw, de volkshuisvesting en de volksgezondheid in het concept-Werkprogram, 1948-1950.; 203; 1 omslag
        - Stukken betreffende werkzaamheden van de Sociale commissie van de PvdV respectievelijk van de VVD inzake de sociale paragraaf voor het concept-Werkprogram, 1947-1951.; 207; 1 omslag
        - Stukken betreffende het instellen van een Sportcommissie alsmede notulen van de eerste twee vergaderingen, 1964-1965.; 205; 1 omslag
        - Stukken betreffende de werkzaamheden van de Commissie voor Staatsinrichting voor de daarover handelende paragraaf van het concept-Werkprogram, 1949-1950.; 244; 1 omslag
        - Stukken betreffende de werkzaamheden van de Commissie voor Unie- en Rijksaangelegenheden voor de daarover handelende paragraaf van het Werkprogramma 1950, 1949-1950.; 246; 1 omslag
        - Stukken betreffende het bij de heren A. Greeben en J.J. Oyevaar ingewonnen advies over de paragraaf Verkeer en Waterstaat voor het concept-Werkprogram, 1950.; 206; 6 stukken
        - Stukken betreffende het instellen van de Commissie ad hoc ter bestudering van het vraagstuk van de voorlichting van het publiek van de zijde van de overheid, 1954.; 210; 1 omslag
        - Stukken betreffende het instellen van de Adviescommissie ter bestudering van het vraagstuk der Volksgezondheid, 1955.; 208; 1 omslag
        - Stukken betreffende het bij partijleden ingewonnen advies over de paragraaf volksgezondheid voor het concept-Werkprogram van de VVD, 1950-1951.; 208; 1 omslag
        - Stukken betreffende de Commissie voor Waardevast Pensioen, (1954), 1962-1963; 209, 211; 1 doos, 1 pak
          - Stukken betreffende het instellen van de Commissie voor Waardevast Pensioen, inclusief de notulen, belast met het uitbrengen van het Rapport van de Commissie Waardevast Pensioen van de VVD, 1962-1963, 211
          - Documentatie, verzameld door voornoemde Commissie, 1954-1962., 209; 1 pak
        - Stukken betreffende het opstellen van een Werkprogram van de VVD door een daarvoor ingestelde commissie, 1950-1951.; 200; 1 omslag
          Onder de stukken ook een eerste en tweede concept-werkprogram.
        - Stukken betreffende het instellen van een Woningbouwcommissie voor het opstellen van een Woningbouwplan, 1955.; 201; 1 omslag
        - Notulen van de Commissie voor Werknemersbelangen, vanaf 8 oktober 1960 de Commissie voor Sociale Zaken; met bijlagen, 1959-1960.; 213; 1 omslag
        - Stukken betreffende de Commissie voor Werknemersbelangen, vanaf 8 oktober 1960 de Commissie voor Sociale zaken; met bijlagen, 1959-1962.; 212; 1 omslag
      - Vergaderingen en conferenties
        - Landelijke demonstratiedagen
          - Stukken betreffende contacten van het secretariaat met de pers inzake partijdagen e.d., 1951-1957.; 23; 2 omslagen
          - Stukken betreffende de VVD-dag op 17 September 1955 te Scheveningen, 10-12; 2 pakken, 4 omslagen, 5 stukken
            - Notulen van het Werkcomité en de Landelijke Commissie ter voorbereiding van de VVD-dag te Scheveningen en correspondentie met de Kamercentrales en afdelingen hieromtrent, 1955., 12
            - Uitgegane brieven van de landelijke Voorbereidingscommissie voor de VVD-dag aan de pers betreffende de door de afdelingen en centrales ingestelde commissies, 1955., 12
            - Kopij voor het blad Vrijheid en Democratie inzake de VVD-dag, 1955., 12
            - Mal van het ontwerp voor de affiche, z.j., 12; 1 stuk
            - Speciale toegangsbewijzen, genummerd 8-10, 1955., 12; 3 stukken
            - Stukken betreffende de onkostenverzekering, 1955., 12
            - Correspondentie betreffende toegangsbewijzen, sluitzegels, cabaretkaarten, autowimpels, 1955., 11; 1 pak
            - Stukken betreffende de voorbereidingen, propaganda en organisatie van onderdelen van de VVD-dag, 1955., 10; 1 pak
              Zie ook: inv.nrs 1134, 1135.
            - Tekst van de rede van prof.mr. P.J. Oud, 1955., 10; 1 stuk
          - Stukken betreffende de instelling van de Landelijke Voorbereidingscommissie voor de VVD-dag op 12 september 1959, het voorbereiden en het aflassen daarvan vanwege de vervroegde Kamerverkiezingen, 1958-1959.; 12; 1 omslag
          - Stukken betreffende de landelijke liberale demonstratiedag van de VVD te Scheveningen op 9 september 1961, 15-18; 4 omslagen, 1 pak
            - Stukken betreffende de samenstelling van de Landelijke Voorbereidingscommissie en de door deze commissie ondernomen activiteiten, 1960-1961., 15
            - Correspondentie met de regionale en plaatselijke voorbereidingscommissies, 1960-1961., 16
            - Diverse stukken betreffende de organisatie van de VVD-dag, 1961., 17; 1 pak
              Alfabetisch geordend op naam van onderwerp of persoon.
            - Stukken betreffende de onkostenverzekering, 1961., 18
            - Kranteverslagen over en foto's van de VVD-dag, 1961., 18
        - Bijzondere bijeenkomsten
          - Stukken betreffende de huldigingsbijeenkomst van prof. mr. P.J. Oud te Rotterdam op 14 september 1957 ter gelegenheid van zijn 40-jarig Kamerlidmaatschap, 19; 1 omslag
          - Stukken betreffende reservering van plaatsbewijzen voor de afscheidsbijeenkomst van prof.mr. P.J. Oud te Rotterdam op 9 november 1963; met een lijst van bijdragen voor diens schilderij, 20; 1 pak
        - Conferenties
          - Opgaven voor de Partij-conferentie van 1 en 2 mei te Amersfoort, [1948].; 124; 1 omslag